Config:
  hfst:
    Gen: ../../../src/generator-gt-norm.hfst
    Morph: ../../../src/analyser-gt-norm.hfst
  xerox:
    Gen: ../../../src/generator-gt-norm.xfst
    Morph: ../../../src/analyser-gt-norm.xfst
    App: lookup


# Comments after each noun:
# ok = checked against 
# ? = not checked

# Assimilated verbs. BRILJERE_IV, ABBONERE_TV

Tests:
  Verb - argumentierit: # BRILJERE_IV
    argumentierit+V+IV+Inf: argumentierit 
    argumentierit+V+IV+Sup: argumentieritjit
    argumentierit+V+IV+Ger: argumentieridijn
    argumentierit+V+IV+PrfPrc: argumentierim
    argumentierit+V+IV+PrsPrc: argumentierijiddje
    argumentierit+V+IV+Actio+Ess: argumentierimin
    argumentierit+V+IV+Actio+Ela: argumentierimis
    argumentierit+V+IV+VAbess: argumentierik
    argumentierit+V+IV+VGen: argumentieri
    argumentierit+V+IV+Ind+Prs+Sg1: argumentieriv
    argumentierit+V+IV+Ind+Prs+Sg2: argumentieri
    argumentierit+V+IV+Ind+Prs+Sg3: argumentieri
    argumentierit+V+IV+Ind+Prs+Du1: argumentierijin 
    argumentierit+V+IV+Ind+Prs+Du2: argumentieribihtte
    argumentierit+V+IV+Ind+Prs+Du3: argumentieriba
    argumentierit+V+IV+Ind+Prs+Pl3: argumentieriji
    argumentierit+V+IV+Ind+Prt+Sg1: argumentierijiv
    argumentierit+V+IV+Ind+Prt+Sg2: argumentieriji
    argumentierit+V+IV+Ind+Prt+Sg3: argumentierij
    argumentierit+V+IV+Ind+Prt+Du1: argumentierijma 
    argumentierit+V+IV+Ind+Prt+Du2: argumentierijda
    argumentierit+V+IV+Ind+Prt+Pl3: argumentierijin
    argumentierit+V+IV+Imprt+Sg2: argumentieri
    argumentierit+V+IV+Imprt+Pl1: argumentierijip
    argumentierit+V+IV+Imprt+Pl2: [argumentierijit,argumentierijihtit]
    argumentierit+V+IV+Imprt+Pl3: argumentierijis치
    argumentierit+V+IV+ImprtII+Pl2: argumentierijuhtut
    argumentierit+V+IV+ImprtII+Pl3: argumentierijus치
    argumentierit+V+IV+Pot+Pl1: argumentieritjip
    argumentierit+V+IV+Pot+Pl2: argumentieritjihpit
    argumentierit+V+IV+Pot+Pl3: argumentieritji
    argumentierit+V+IV+Der/Pass+V+Inf: []
    argumentierit+V+IV+Cond+Sg2: argumentierilulu
    argumentierit+V+IV+Cond+Pl1: argumentierilulujma

Tests:
  Verb - arrestierit: # ABBONERE_TV
    arrestierit+V+TV+Inf: arrestierit
    arrestierit+V+TV+Sup: arrestieritjit
    arrestierit+V+TV+Ger: arrestieridijn
    arrestierit+V+TV+PrfPrc: arrestierim
    arrestierit+V+TV+PrsPrc: arrestierijiddje
    arrestierit+V+TV+Actio+Ess: arrestierimin
    arrestierit+V+TV+Actio+Ela: arrestierimis
    arrestierit+V+TV+VAbess: arrestierik
    arrestierit+V+TV+VGen: arrestieri
    arrestierit+V+TV+Ind+Prs+Sg1: arrestieriv
    arrestierit+V+TV+Ind+Prs+Sg2: arrestieri
    arrestierit+V+TV+Ind+Prs+Sg3: arrestieri
    arrestierit+V+TV+Ind+Prs+Du1: arrestierijin 
    arrestierit+V+TV+Ind+Prs+Du2: arrestieribihtte
    arrestierit+V+TV+Ind+Prs+Du3: arrestieriba
    arrestierit+V+TV+Ind+Prs+Pl3: arrestieriji
    arrestierit+V+TV+Ind+Prt+Sg1: arrestierijiv
    arrestierit+V+TV+Ind+Prt+Sg2: arrestieriji
    arrestierit+V+TV+Ind+Prt+Sg3: arrestierij
    arrestierit+V+TV+Ind+Prt+Du1: arrestierijma 
    arrestierit+V+TV+Ind+Prt+Du2: arrestierijda
    arrestierit+V+TV+Ind+Prt+Pl3: arrestierijin
    arrestierit+V+TV+Imprt+Sg2: arrestieri
    arrestierit+V+TV+Imprt+Pl1: arrestierijip
    arrestierit+V+TV+Imprt+Pl2: [arrestierijit,arrestierijihtit]
    arrestierit+V+TV+Imprt+Pl3: arrestierijis치
    arrestierit+V+TV+ImprtII+Pl2: arrestierijuhtut
    arrestierit+V+TV+ImprtII+Pl3: arrestierijus치
    arrestierit+V+TV+Pot+Pl1: arrestieritjip
    arrestierit+V+TV+Pot+Pl2: arrestieritjihpit
    arrestierit+V+TV+Pot+Pl3: arrestieritji
    arrestierit+V+TV+Der/Pass+V+Inf: []
    arrestierit+V+IV+Cond+Sg2: arrestierilulu
    arrestierit+V+IV+Cond+Pl1: arrestierilulujma